【裁判字號】    98,上易,188
【裁判日期】    980527
【裁判案由】    誣告
【裁判全文】
臺灣高等法院刑事判決                 98年度上易字第188號
    上  訴  人  臺灣桃園地方法院檢察署檢察官
    被      告  乙○○
            （原名葉步樑）
    選任辯護人  蔡榮德  律師
上列上訴人因被告誣告案件不服臺灣桃園地方法院97年度易字第
833 號，中華民國97年12月10日第一審判決（起訴案號臺灣桃園
地方法院檢察署96年度偵字第29809 號）提起上訴，判決如下：
    主      文
上訴駁回。
    理      由
壹、本院審理結果，認第一審判決被告乙○○原名葉步樑無罪，
    核無不當，應予維持，並引用附件第一審判決書記載的證據
    及理由。
貳、檢察官上訴意旨略以：被告於偵查中坦承委託丙○○、丁○
    ○收帳。其供述距離行為時較近，無太多時間編織謊言，顯
    然較可採信。被告因積欠債務人劉穎款項，為免遭劉穎抵銷
    而用戊○○名義收款，因此不敢進入屋內，而在車上觀察等
    候。上述收取的帳款屬於91年到期的工程款，而丙○○與丁
    ○○在95年5 月23日才前往收取，被告豈有不知非輕易可收
    取；而被告辯稱僅委託丙○○收帳，並僅同意包新台幣2 、
    3 萬元紅包等語，顯違常情。
    丙○○從未證述被告葉步樑曾實際收取各該支票的事實。丙
    ○○96年3 月7 日於96偵字第517 號案偵訊筆錄關於「劉穎
    就把簽好的支票交給葉步樑」等語，顯屬書記官筆錄誤載或
    陳述時口誤所致。原審不詳加細查，竟持以認定鍾芳於原審
    反於偵訊的證言不可採信。
    丙○○收取支票何以未交付被告，已經丙○○多次證述：因
    被告認為票期太長而拒收。丙○○因而先保管支票，並繼續
    與被告協調。丙○○如上舉措並無違常之處。丙○○若確實
    曾告知被告支票遺失，於被告持續與丙○○聯繫的簡訊中，
    被告的語氣應不致於如此平和。
    被告對於丙○○何時告知被告19張支票遺失一情，陳述不一
    。證人王雁玲、己○○及葉春蓮均為被告的員工或妹妹，顯
    有迴護不可信的情況，且證述的內容與常理不符等語。
參、就上訴意旨補充判決理由如下：
一、上訴意旨認為被告於偵查中的供述較純正可採（上訴書1）
    ；但卻主張丙○○於偵查中不利於己的陳述「顯屬書記官筆
    錄誤載或陳述時口誤所致」（上訴書3-4）。
二、上訴意旨不厭其煩長篇論述，其實只是進行控方的論辯，並
    未提出除已經原判決審酌以外的其他積極證據加以佐證。
三、無論被告與丙○○之間有如何的金錢、票據糾葛，起訴及上
    訴意旨針對被告曾經實行刑法第171 條第1 項：「向該管公
    務員申告」的犯罪構成要件行為，始終未加以舉證；起訴犯
    罪事實僅止於指稱：「被告有以電話向葉春蓮宣稱支票遺失
    」；但此行為不屬於前述誣告罪的實行行為，也不足以證明
    被告涉有誣告的故意與犯行。
四、卷內票號ＡＨ0000000 號、面額新台幣100 萬元、95年10月
    6 日發票的支票（影本）1 張，發票人忠一國有限公司代表
    人甲○○，經本院查址傳喚，因查無此人不能送達。該支票
    既非申報遺失的對象，無須再行審究。
五、原判決已詳細論述無從形成被告有罪的確實心證；於本院審
    理也無其他事證得供調查而足為相反的認定，應認上訴無理
    由，應予駁回。
肆、適用法律：刑事訴訟法第373 條、第368 條、第364 條。
中    華    民    國    98    年    5     月    27    日
                  刑事第六庭  審判長法  官  林堭儀
                                    法  官  吳淑惠
                                    法  官  郭豫珍
以上正本證明與原本無異。
不得上訴。
                                    書記官  胡勤義
中    華    民    國    98    年    5     月    27    日


司法院資訊處製作；財團法人民間司法改革基金會備份。
